【裁判字號】    92,交訴,37
【裁判日期】    921230
【裁判案由】    公共危險等
【裁判全文】
臺灣士林地方法院刑事判決                          九十二年度交訴字第三七號
    公  訴  人  臺灣士林地方法院檢察署檢察官
    被      告  乙○○原名李.
    被      告  戊○○
右列被告因公共危險等案件，經檢察官提起公訴（九十一年度偵字第一一三一九號）
，本院判決如左：
    主  文
乙○○駕駛動力交通工具肇事，致人受傷而逃逸，處有期徒刑陸月，如易科罰金以參
佰元折算壹日，緩刑貳年。被訴過失傷害部分公訴不受理。
戊○○公訴不受理。
    事  實
一、緣戊○○（另諭知公訴不受理，詳後述）於民國九十一年六月二十四日下午三時
    五十分許，駕駛車牌號碼七Ｃ─一八三五號自用小貨車，於台北縣八里鄉○○路
    由五股往八里方向之路肩倒車切入外側車道，於倒車經同路一段二六二號前，適
    甲○○騎乘車牌號碼ＤＪＪ─七九三號輕型機車，由五股往八里方向行經該處，
    戊○○所駕駛小貨車之左後方擦撞甲○○騎乘之機車，甲○○之機車因而往左搖
    晃，恰巧乙○○駕駛車號ＤＳ─五九三六號自用小客車，沿同方向行駛於甲○○
    後方，閃避不及，擦撞甲○○之機車後方，造成甲○○人車倒地向前滑行，甲○○因此受有左膝挫傷、血腫、四肢多處擦傷等傷害。乙○○駕車肇事致甲○○受
    傷，竟未對甲○○施予救護，亦未保持車禍現場報警到場處理，即逕行駕車逃逸
    離去，嗣經路人記下車牌號碼後報警，始循線查悉上情。
二、案經被害人甲○○訴由台北縣政府警察局蘆洲分局報請台灣士林地方法院檢察署
    檢察官偵查起訴。
    理  由
壹、有罪部分（公共危險部分）：
一、右揭犯罪事實，業據被告乙○○於本院審理時坦承不諱，並經告訴人甲○○指訴
    綦詳，經核與同案被告戊○○於偵查中及本院審理時之供述，及目擊證人丙○○
    於偵查中、證人即承辦員警丁○○於本院審理時證述情節相符，並有道路交通事
    故調查報告表、補充資料表、馬偕紀念醫院診斷證明書各一件，及現場照片二十
    幀在卷可稽，復有現場附近大樓之監視錄影帶一捲存卷可憑，而觀之錄影帶內容
    ，被告乙○○之自用小客車隨行在被害人甲○○之機車後方約一個汽車車身距離
    ，二車中間並無其他車輛，肇事處適為路旁四根旗幟擋住，故監視器未拍攝到發
    生狀況，然被告乙○○駕駛自用小客車，行經肇事地點，有突然往左閃避之舉動
    ，被害人甲○○人車倒地後，被告乙○○之自用小客車緩緩駛向路邊，並未完全
    停止，又逕行離去，此經本院受命法官於準備程序當庭勘驗明確，製有準備程序
    筆錄可徵。是本件事證明確，被告乙○○肇事致人受傷而逃逸之犯行，堪以認定
    ，應依法論科。
二、核被告乙○○駕駛車牌號碼ＤＳ－五九三六號自用小客車肇事，致被害人甲○○
    受傷後而逃逸之行為，係犯刑法第一百八十五條之四之駕駛動力交通工具肇事，
    致人受傷而逃逸罪。爰審酌被告乙○○之素行良好及犯罪對被害人所生損害非重
    ，且事後已與被害人成立和解，並於本院審理時終能認罪，犯後態度尚稱良好等
    一切情狀，量處如主文所示之刑，並諭知易科罰金之折算標準。又查被告乙○○
    未曾受有期徒刑以上刑之宣告，有卷附之臺灣高等法院被告全國前案紀錄表一紙
    可按，其因一時失慮，致罹刑典，事後已具悔意，並賠償被害人之損害，經此刑
    之宣告後，應知警惕而無再犯之虞，本院因認暫不執行其刑為當，予以宣告緩刑
    二年，用啟自新。
貳、公訴不受理部分（被告戊○○、乙○○被訴過失傷害部分）：
一、公訴意旨另略以：被告戊○○於上開時、地駕駛車牌號碼七Ｃ－一八三五號自用
    小貨車，原應注意汽車倒車時，應顯示倒車燈或手勢後，謹慎緩慢後倒，並應注
    意其他車輛及行人，且依當時情形又無不能注意之情事存在，被告戊○○竟疏未
    注意，貿然倒車，致小貨車之左後方擦撞被害人甲○○之機車，適被告乙○○駕
    駛車牌號碼ＤＳ－五九三六號自用小客車沿同方向行駛於甲○○後方，原應注意
    汽車在同一車道上行駛時，後車與前車之間應保持隨時可以煞停之距離，竟因疏
    忽而未保持安全距離，閃避不及，撞上甲○○之機車後方，造成甲○○人車倒地
    ，因此受有左膝挫傷、血腫、四肢多處擦傷等傷害。因認被告戊○○涉有刑法第
    二百八十四條第二項前段之業務過失傷害罪嫌；被告乙○○涉有同條第一項前段
    之普通過失傷害罪嫌。
二、按告訴乃論之罪，告訴人於第一審辯論終結前得撤回其告訴，又告訴經撤回者，
    應諭知不受理之判決，刑事訴訟法第二百三十八條第一項、第三百零三條第三款
    分別定有明文。
三、查本件告訴人甲○○告訴被告戊○○、乙○○過失傷害部分，公訴人認被告戊○○係觸犯刑法第二百八十四條第二項前段之業務過失傷害罪，被告乙○○則犯同
    條第一項前段之過失傷害罪，依同法第二百八十七條前段之規定，均須告訴乃論
    。茲據告訴人甲○○於本院九十二年十月十四日審理時，當庭撤回對被告二人之
    告訴在卷，依照首揭說明，本件此部份爰不經言詞辯論，逕為不受理之諭知。
據上論斷，應依刑事訴訟法第二百九十九第一項前段、第三百零三條第三款、第三百
零七條，刑法第一百八十五條之四、第四十一條第一項前段、第七十四條第一款，罰
金罰鍰提高標準條例第二條，判決如主文。
本案公共危險部分經檢察官江林達到庭執行職務。
中      華      民      國      九十二    年    十二    月     三十     日
                                    臺灣士林地方法院刑事第四庭
                                        審判長  法  官  林  秀鳳
                                                法  官  周  明  鴻
                                                法  官  何  信  慶
右正本證明與原本無異。
如不服本判決，應於判決送達後十日內，向本院提出上訴狀。
                                                書記官  魏  里  安
中      華      民      國      九十二    年    十二    月     三十     日
附錄本案論罪科刑法條全文：
中華民國刑法第一百八十五條之四
駕駛動力交通工具肇事，致人死傷而逃逸者，處六月以上五年以下有期徒刑。


司法院資訊處製作；財團法人民間司法改革基金會備份。
